【裁判字號】    90,上易,325
【裁判日期】    900329
【裁判案由】    竊盜
【裁判全文】
臺灣高等法院臺南分院刑事判決             九十年度上易字第三二五號    Ｃ
      上  訴  人
      即  被  告  丙  ○  ○
右上訴人因竊盜案件，不服臺灣嘉義地方法院八十九年度易字第三三○號中華民國八
十九年十一月二十一日第一審判決（起訴案號：臺灣嘉義地方法院檢察署八十九年度
偵字第一八八二號），提起上訴，本院判決如左：
      主      文
上訴駁回。
      事      實
一、丙○○自民國八十九年一月四日起至八十九年十月三十日止，承包嘉義縣水上鄉
    ○○路「乙○○○工業股份有限公司」（以下簡稱南亞公司）三樓照明整修工程
    ，竟基於意圖為自己不法所有之概括犯意，連續：(1)自八十九年二月十五日起，
    利用其承包南亞公司上開工程之便，以其所有客觀上足資為兇器之電纜剪一把，
    將南亞公司所有置放於該廠區內北側資材課之電纜線剪成段之方式竊取電纜線，
    得手後將竊得之電纜線藏置於其所有車牌號碼ＹＪ－三三一五號之自用小貨車上
    載走，轉賣予不詳地點之舊貨商，前後共計二次，每次得款共新臺幣（下同）一
    千餘元；(2)丙○○食髓知味，又基於前開概括之犯意，夥同其所僱用之許富安（
    已經原審法院判處有期徒刑一年，緩刑四年確定在案），共同基於竊盜之概括犯
    意聯絡，先於八十九年三月七日某時許，由丙○○駕駛上開自用小貨車搭載許富
    安進入南亞公司北側資材課，再由丙○○以上開電纜剪將電纜線剪成段之方式竊
    取電纜線，得手後二人再將電纜線搬至上開自用小貨車上開車離去，並將其等所
    竊得之電纜線載至嘉義縣六腳鄉蒜頭村之不詳地點販賣，得款七千餘元，二人朋
    分花用；(3)又於八十九年三月十二日下午一時三十分許，由丙○○駕駛前開自用
    小貨車搭載許富安至南亞公司發電廠旁之圍牆邊，許富安再以翻越圍牆之方式進
    入南亞公司北側資材課，丙○○則開車由南亞公司大門進入至南亞公司北側資材
    課與許富安會合，並由丙○○以上開電纜剪將電纜線剪成段之方式竊取電纜線五
    百二十公斤，得手後二人再將電纜線搬至自用小貨車上載至發電廠旁，而合力將
    電纜線丟出牆外，旋許富安則翻牆離去，丙○○則開車離去，並各自返家騎乘機
    車，嗣於同日下午七時十分許（起訴書誤植為一時三十分許），適許富安騎乘機
    車正在前開南亞公司發電廠圍牆旁搬運其等所竊得之電纜電時，為南亞公司員工
    發現後報警當場查獲，丙○○隨後亦至現場為警當場查獲，並起出其等竊得之電
    纜線五百二十公斤及二人竊盜所用之電纜剪一把。
二、案經南亞公司訴由及嘉義縣警察局水上分局移送臺灣嘉義地方法院檢察署檢察官
    偵查起訴。
      理      由
一、上訴人即被告丙○○否認其有前揭竊盜犯行，辯稱：我在警局所為之供述係遭警
    員刑求所致，而偵查中檢察官初訊時係因恐遭羈押故為與警局相同之供述云云。
二、經查：
  (1)被告丙○○抗辯其遭警員刑求，並提出八十九年三月十六日之診斷證明書一份證
    明其確有受傷。然經原審法院依嘉義縣警察局水上分局八十九年六月二十六日嘉
    水警三字第一二五三六號函所附嘉義縣警察局水上分局南新派出所勤務分配表，
    傳訊被告丙○○於八十九年三月十二日於該所製作筆錄時之值班警員即證人黃權
    鋒、周旭桂、李文雄、洪政源、潘明和均於原審到庭否認有刑求被告丙○○，且
    亦無看到其他警員有毆打被告丙○○之情事，即被告丙○○亦供稱並非證人黃權
    鋒、周旭桂、李文雄、洪政源、潘明和對其刑求，亦非為其製作筆錄之警員黃田
    宗對其刑求，則被告丙○○所辯遭刑求乙節，已非無疑。又被告丙○○於原審所
    提出之診斷證明書載明被告丙○○係於八十九年三月十六日至高雄健仁醫院所開
    具，有該診斷證明書附於原審卷第二一頁可憑，該診斷之時間距其於南新派出所
    製作筆錄已四日，且其於八十九年三月十三日臺灣嘉義地方法院檢察署檢察官訊
    問後並未遭羈押，若果有刑求之情事，其理應於當日即赴醫院驗傷，豈有於相隔
    三日始至醫院驗傷之理？是該診斷證明書所載之傷勢是否與本件有關，亦值懷疑
    。就此，被告丙○○雖辯以係其身分證遺失，故遲至八十九年三月十六日始至醫
    院驗傷云云，然衡情至醫院驗傷並非以身分證為唯一憑據，尚可持全民健保卡等
    足以識別人身分之證件至醫院驗傷，其捨此不為，反以身分證遺失，致遲至八十
    九年三月十六日始至醫院驗傷為辯詞，顯與常情有違，殊難採信。再者，苟被告
    丙○○確遭刑求，豈有於八十九年三月十三日檢察官訊問時就其遭警員刑求乙事
    隻字未提，亦與事理相背，被告丙○○雖證稱因恐遭羈押，故未向檢察官為刑求
    之抗辯云云，然此無非為其個人主觀上之憶測，要難以資為其有利之認定。再參
    以證人甲○○於原審調查時證稱：「我做筆錄時只離丙○○二、三公尺，我到警
    察局至做完筆錄走時都有看到丙○○，我沒有看到丙○○被任何人打」等語，及
    同案被告許富安於原審調查時亦供稱：「（問：丙○○第一次偵訊時有受傷？）
    無」、「（問：警察局有無看到被告丙○○被刑求？我有聽到有人在叫，但我不
    知道是不是他，那天還有因車禍案件在警察局做筆錄的人」、「（問：後來你們
    一起坐警車到地檢署，被告丙○○有無告訴你他被警察打？）沒有，檢察官問完
    後我們出地檢署他也沒有說他被打。但檢察官問第二次前，他有打電話叫我跟檢
    察官說我有看到他被警察打，但我沒有跟檢察官這樣說」等語明確，即被告丙○
    ○亦供稱八十九年三月十二日係在警局大廳接受偵訊，且當時尚有發生車禍之民
    眾在該處製作筆錄等情，則在警局大廳並非僅有被告丙○○之情形下，警員縱使
    至愚又豈有在眾目睽睽下當眾毆打被告丙○○之理？足見證人黃權鋒、周旭桂、
    李文雄、洪政源、潘明和於原審調查時所證未見任何人毆打被告丙○○等語，應
    堪採信，因此上開診斷證明書上所載傷勢自與警員有無刑求無關，不得據該傷勢
    即認警員有刑求情事。況被告丙○○於原審迭次調查及審理時甚且為：「：：打
    我的人是穿便服」、「：：打我的人有穿警察制服」之供述，衡諸常情，遭警員
    刑求應記憶深刻，又豈會有如此前後供詞明顯相左之情，足徵情虛，顯見被告丙
    ○○上揭所指遭警刑求等情，實屬無稽且無證據可資證明，尚難認其所辯為真，
    自無從據以推翻其在警訊及偵查中初訊之供述與事實相符之自白任意性，合先敘
    明。
  (2)被告丙○○如何於事實欄所載時、地至南亞公司以電纜剪竊取電纜線，復夥同同
    案被告許富安以上揭手法竊取電纜線之事實，已據被告丙○○於警訊、偵查中檢
    察官初訊時坦白承認，並經同案被告許富安迭次於警訊、偵查中及原審供認屬實
    ，核與告訴代理人陳一龍、證人孫錫安於偵查中及原審調查時；證人甲○○於警
    訊中及原審調查時；及證人李金模於原審調查時證述情節相符，復有贓物認領保
    管單一紙、現場照片七幀、工程承攬切結書、零星工程修造表、材料工資計算表
    、工程委託單、施工規範、施工作業安全告知單及南亞公司所提出之嘉義廠合約
    人員出勤明細－廠商名稱等附卷可稽，堪認被告丙○○確有以電纜剪竊取南亞公
    司電纜線之事實無疑，此外並有扣案被告丙○○所有之電纜剪一把足資佐證。
  (3)又經原審勘驗被告丙○○與許富安二人於八十九年三月十三日偵查中之偵訊錄音
    帶，不惟內容與八十九年度偵字第一八八二號卷內八十九年三月十三日之訊問筆
    錄完全相符，且被告丙○○對竊取電纜線之細節均能清楚描述，而於檢察官訊問
    被告丙○○「何時竊取電纜線，是否八十九年二月十五日一次」、「都是用同樣
    的手法是不是」、「不然怎樣？前二次你自己開進去，剪一剪從圍牆丟出來是不
    是」時，被告丙○○尚且修正檢察官之問題，陳稱：「不是啦，時間我已經忘記
    了，大概是四次」、「不是」、「不是，前二次我剪我工作完剩下的電線，裝在
    車廂裡面載出去」等語，有原審勘驗筆錄在卷可按，是苟非其確有竊取電纜線之
    情事，何以能清楚敘述該等情節？甚且可當場修正檢察官之問題？益徵被告所辯
    要屬臨訟飾卸之詞，不足採信。再參以同案被告許富安於原審調查時供稱：「（
    問：提示偵卷第十九頁，哪一個人是你？）我是下面那一個穿白色衣服的，那個
    穿咖啡色衣服的人是丙○○」等語明確，而同案被告許富安與被告丙○○彼此並
    無怨隙，亦據其二人於原審供明在卷，若被告丙○○並未參與本件竊盜，同案被
    告許富安又何須迭次於警訊、偵查中及原審均為相同之供述而攀誣構陷被告之理
    ？又衡諸告訴代理人陳一龍於原審調查時陳稱：「（問：當初與被告（即丙○○
    ）簽約時有說電纜線是由被告丙○○或由南亞公司提供？是否有向被告丙○○說
    工作後剩餘的電纜線可自行載走？）被告丙○○所承包的工程不需要電纜線。他
    做的照明設備是我們一般家庭式的，而他所偷的是高壓電纜線。那種在他所承包
    的工程根本用不到。我們廠區工作後所剩下的電纜線還是屬於我們公司所有，我
    們不會跟承包商說可以載走。我們工程完後有一些工程遺料要繳回收料庫，一般
    他們稱之為廢料庫」等語，再佐以被告丙○○與南亞公司所簽訂之工程承攬切結
    書及零星工程修造表、材料工資計算表、工程委託單、施工規範、施工作業安全
    告知單等，均無被告丙○○所承包之照明整修工程須用到電纜線之記載，益見被
    告丙○○所稱：「：：因南亞垃圾分類很嚴，而電纜線一節一節的，他們要求我
    們把它丟到廢料堆，我把它放在我貨車上，那是工作完的垃圾，我沒有看過那些
    電纜線，我不知道是不是新的，：：我是收工地的垃圾，我不是偷的，但如果剩
    下較長的電纜線我會帶回去」云云，顯與事實不符，要難憑信。況被告丙○○亦
    自承：「：：我有賣過電纜線，各一仟多元，我去賣時許富安好像也有去」等語
    ，益證其確有竊取南亞公司之上開電纜線無訛。再依卷附南亞公司在原審所提出
    之嘉義廠合約人員出勤明細－廠商名稱所載，被告丙○○所有之車牌號碼ＹＪ－
    三三一五號之自用小貨車確有於八十九年三月十二日下午一時二十分許，自南亞
    公司進入，核與被告丙○○及許富安二人於警訊、偵查中所供本件犯罪時間相符
    ，足徵被告丙○○於警訊、偵查初訊時所供與事實相符，其有竊取南亞公司電纜
    線之犯行，足以認定。
  (4)綜上所述各情，足見被告丙○○空言否認涉有竊盜犯行，顯係事後畏罪卸責之詞
    ，委無可採。本件事證明確，被告丙○○之犯行，應可認定。
三、按刑法第三百二十一條第一項第三款之攜帶兇器竊盜罪，係以行為人攜帶兇器竊
    盜為其加重條件，此所謂兇器，其種類並無限制，凡客觀上足以對人之生命、身
    體、安全構成威脅，具有危險性之兇器均屬之，且祇須於行竊時攜帶此種具有危
    險性之兇器為已足，並不以攜帶之初即有行兇之意圖為必要。本件被告持以行竊
    之電纜剪為足以殺傷人之生命、身體之器械，顯為具有危險性之兇器；而被告於
    八十九年三月十二日行竊時，同案被告許富安係以翻越南亞公司發電廠旁之圍牆
    進入，是核被告丙○○就事實欄(1)、(2)所為，均係犯刑法第三百二十一條第一項
    第三款之攜帶兇器竊盜罪；被告丙○○就事實欄(3)所為，係犯刑法第三百二十一
    條第一項第二款、第三款之攜帶兇器踰越牆垣竊盜罪。被告丙○○與同案被告許
    富安就事實欄(2)、(3)之攜帶兇器竊盜及攜帶兇器踰越牆垣竊盜犯行，有犯意聯絡
    及行為分擔，均應論以共同正犯。被告丙○○所為三次攜帶兇器竊盜及攜帶兇器
    踰越牆垣竊盜犯行，時間緊接，所犯基本構成要件又相同，顯係基於概括犯意為
    之，為連續犯，應依刑法第五十六條之規定以連續攜帶兇器踰越牆垣竊盜罪一罪
    論，並加重其刑。原審依刑法第二十八條、第五十六條、第三百二十一條第一項
    第二款、第三款，並審酌被告丙○○四肢健全、正值壯年，有完全之謀生能力，
    竟不力求振作，僅貪圖利潤即為本件之犯行，於犯罪後猶飾詞圖卸，顯無悔改之
    意，對社會風氣所造成之危害非淺，並衡酌被告其餘行為之目的、所受之刺激、
    手段、品行、智識程度等一切情狀，量處被告丙○○有期徒刑一年六月；扣案之
    電纜剪一把，係供被告行竊所用之物，且為被告丙○○所有，已據被告丙○○於
    警訊、偵查中供認在卷，乃依刑法第三十八條第一項第二款宣告沒收之，認事用
    法及量刑均無不當。被告上訴意旨仍執陳詞否認其有前揭竊盜犯行為由，指摘原
    判決關於被告丙○○部分之判決不當，為無理由，應予駁回。
據上論結，應依刑事訴訟法第三百六十八條，判決如主文。
本案經檢察官李傳來到庭執行職務。
中    華    民  國      九十      年      三      月      二十九      日
                                  臺灣高等法院臺南分院刑事第一庭
                                      審判長法官  鄭    文    肅
                                            法官  王    浦    傑
                                            法官  黃    三    哲
右正本證明與原本無異。
不得上訴。
                                      法院書記官  陳    淑    貞
中    華    民    國      九十      年      三      月     三十         日
附錄法條：
刑法第三百二十一條：
犯竊盜罪而有左列情形之一者，處六月以上五年以下有期徒刑：
一  於夜間侵入住宅或有人居住之建築物、船艦，或隱匿其內而犯之者。
二  毀越門扇、牆垣或其他安全設備而犯之者。
三  攜帶兇器而犯之者。
四  結夥三人以上而犯之者。
五  乘火災、水災或其他災害之際而犯之者。
六  在車站或埠頭而犯之者。
前項之未遂罰之。


司法院資訊處製作；財團法人民間司法改革基金會備份。
